臺灣宜蘭地方法院刑事判決　　　　　　　100年度易字第650號
公　訴　人　臺灣宜蘭地方法院檢察署檢察官
被　　　告　蘇秋華
上列被告因詐欺案件，經檢察官提起公訴（100年度偵緝字第33號）
，被告就被訴事實為有罪之陳述，經告知簡式審判程序之旨，並
聽取被告之意見後，本院合議庭裁定由受命法官獨任逕依簡式審
判程序判決如下：
    主  文
蘇秋華犯詐欺取財罪，累犯，處有期徒刑肆月，如易科罰金，以
新臺幣壹仟元折算壹日。
    事  實
一、蘇秋華前因竊盜、恐嚇、詐欺、妨害自由等案件，分別經法
    院判決確定，嗣經臺灣高等法院臺南分院以81年度聲字第20
    2號裁定應執行刑有期徒刑5年確定；復因恐嚇案件，經臺灣
    臺南地方法院以81年度訴字第313號判決判處有期徒刑1年6
    月確定，並與前開有期徒刑5年接續執行，而於民國84年2月
    16日縮刑期滿假釋出監，嗣經撤銷假釋應執行殘刑有期徒刑
    2年9日；又因恐嚇取財案件，經臺灣臺北地方法院以85年度
    易字第6947號刑事判決判處有期徒刑6月確定（下稱第案
    ），再因恐嚇取財案件，經臺灣高等法院以86年度上訴字第
    986號判決判處有期徒刑2年10月確定（下稱第案）；復因
    詐欺取財及妨害自由案件，經臺灣高等法院高雄分院以86年
    度上易字第715號判決判處有期徒刑1年2月、4月，並定應執
    行有期徒刑1年4月確定（下稱第案）；上開第案之
    有期徒刑部分經臺灣高等法院高雄分院以87年度聲字第260
    號裁定定應執行刑為有期徒刑4年6月確定，並與前開殘刑有
    期徒刑2年9日接續執行，而於89年6月16日假釋出監，嗣經
    撤銷假釋應執行殘刑有期徒刑2年11月7日；再因恐嚇取財案
    件，經臺灣臺南地方法院以89年度易字第2683號刑事判決判
    處有期徒刑5年6月，嗣經臺灣高等法院臺南分院以90年度上
    易字第512號判決駁回上訴確定，再與前開殘刑有期徒刑2年
    11月7日接續執行，而於97年7月17日假釋出監，並於98年3
    月14日假釋期滿未經撤銷，以已執行論。
二、詎蘇秋華仍不知悔改，於99年5月25日上午9時許，在臺北縣
    三重市（現改制為新北市三重區○○○○路之天台廣場附近
    ，搭乘陳銘毅所駕駛之牌照700-CU號計程車欲到宜蘭縣三星
    鄉辦事，明知其身上未帶錢，且無付帳之資力，竟意圖為自
    己不法利益，就雙方約定來回全程之包車車資新臺幣（下同
    ）5,000元向陳銘毅誆稱到達目的地再付，使陳銘毅因此陷
    於錯誤，而駕車搭載蘇秋華自上址起駛；嗣車抵宜蘭縣三星
    鄉時，蘇秋華復接續前揭意圖為自己不法之所有，以要到菜
    市場內某銀樓拿取委託加工之金飾為由下車，旋再回車向陳
    銘毅謊稱因金價上漲、工錢變貴，身上攜帶之款項不足為由
    ，要求暫借7,000元支付，使陳銘毅再度陷於錯誤，而交付
    身上之現金及開車到羅東鎮之自動付款機領得之款項共6,70
    0元予蘇秋華。其後蘇秋華於所搭計程車在當天下午回到臺
    北市○○路、四平街口六福客棧時，以需要換車以免身上所
    攜待交之金飾被搶為由，留下其委託莊福德申辦之0000-000
    000門號為聯絡電話，併交付2顆假裸鑽予陳銘毅為質，要求
    陳銘毅留在現場等候。詎蘇秋華一去不復返，經陳銘毅撥打
    前述電話，迄無人回應，又發現上述2顆飾品係屬假鑽，始
    知受騙。
三、案經陳銘毅訴由臺北市政府警察局中山分局移送臺灣臺北地
    方法院檢察署呈請臺灣高等法院檢察署檢察長令轉臺灣宜蘭
    地方法院檢察署檢察官偵查起訴。
    理  由
一、上揭事實，業據被告坦承不諱，核與被害人陳銘毅於警詢、
    偵查時指訴其遭詐騙之情節及證人莊福德於警詢證述情節相
    符，並有門號0000-000000雙向通聯紀錄及行動電話預付卡
    服務申請書在卷可佐。被告之自白顯與事實相符，堪予採憑
    。本件事證明確，被告犯行可堪認定，應依法論科。
二、核被告所為，係犯刑法第339條第1項之詐欺取財罪。又被告
    有犯罪事實欄所載論罪科刑及執行情形，有卷附臺灣高等法
    院被告前案紀錄表可按，其受有期徒刑之執行完畢，五年內
    再犯法定刑有期徒刑以上之本罪，為累犯，依法加重其刑。
    爰審酌被告犯罪之犯罪之動機、目的、手段，及犯罪後坦承
    犯行，態度良好等一切情狀，量處如主文所示之刑，並諭知
    易科罰金之折算標準。
據上論斷，應依刑事訴訟法第299條第1項前段、第273條之1第1
項，刑法第339條第1項、第47條第1項、第41條第1項前段，刑法
施行法第1條之1第1項、第2項前段，判決如主文。
本案經檢察官周建興到庭執行職務
中    華    民    國    100    年    10    月    31    日
                  刑事第五庭法  官  林楨森
以上正本證明與原本無異。
如不服本判決應於收受送達後十日內向本院提出上訴書狀，並應
敘述具體理由；其未敘述上訴理由者，應於上訴期間屆滿後二十
日內向本院補提理由書(均須按他造當事人之人數附繕本)「切勿
逕送上級法院」。
                            書記官  劉晨輝
中    華    民    國   100    年    10    月    31    日
附錄本案論罪科刑法條：
中華民國刑法第339條
（普通詐欺罪）
意圖為自己或第三人不法之所有，以詐術使人將本人或第三人之
物交付者，處5年以下有期徒刑、拘役或科或併科1千元以下罰金
。
以前項方法得財產上不法之利益或使第三人得之者，亦同。
前二項之未遂犯罰之。